【裁判字號】    89,訴緝,645
【裁判日期】    891222
【裁判案由】    毒品危害防制條例
【裁判全文】
台灣台中地方法院刑事判決                        八十九年度訴緝字第六四五號
    公  訴  人  台灣台中地方法院檢察署檢察官
    被      告  甲○○
右列被告因毒品危害防制條例案件，經台灣台中地方法院檢察署檢察官提起公訴 (八
十九年度毒偵字第二七七０號)，及同署檢察官移送併辦 (八十九年度毒偵字第七三
七九號)，本院判決如左︰
    主      文
甲○○連續施用第一級毒品，處有期徒刑壹年，扣案之第一級毒品海洛因參包 (重約
肆點肆公克)沒收銷燬之；又，連續施用第二級毒品，處有期徒刑陸月，扣案之第二
級毒品安非他命肆包 (重約肆點伍克)沒收銷燬之，電子秤壹個、玻璃吸管壹個、塑
膠空袋玖個、夾鏈空袋壹包均沒收。主刑部分應執行有期徒刑壹年肆月。
    事      實
一、甲○○前因施用毒品案件，經法院先後裁定送觀察、勒戒後，均無繼續施用毒品
    之傾向，先後經台灣士林地方法院檢察署檢察官於民國八十八年四月二十二日以
    八十八年度偵字第三七三八號、台灣台中地方法院檢察署檢察官於八十八年七月
    十二日以八十八年度偵字第一二四一八號為不起訴處分確定。又因三犯施用第一
    級毒品海洛因、第二級毒品安非命案件，於八十八年十一月八日經本院以八十八
    年度毒聲字第六四四七號裁定將甲○○送台灣台中戒治所強制戒治一年，嗣因強
    制戒治執行滿三月，經評定為合格已無繼續戒治必要，再經本院於八十九年三月
    十日以八十九年度毒聲字第一五七八號裁定停止戒治，所餘戒治期間，付保護管
    束。詎甲○○於前揭停止強制戒治付保護管束期間，仍不知悔改，明知海洛因及
    安非他命分別已列為毒品危害防制條例第二條第二項第一款、第二款所稱之第一
    級毒品及第二級毒品，復分別基於施用第一級毒品海洛因、第二級毒品安非他命
    之概括犯意，自八十九年四月初起至同年九月二十二日止，自綽號「小黑」之不
    詳姓名人處，以每包新台幣 (下同)一千元之代價分別購得第一級毒品海洛因及
    第二級毒品安非他命後，在台中市○區○○街七三號住處，將海洛因粉末摻於香
    煙內，以點燃香煙吸入體內；另將安非他命放置在吸食器內，然後加以火烤使生
    煙氣再以口鼻吸其煙氣之方法，分別連續施用第一級毒品海洛因、第二級毒品安
    非他命各多次，平均三至四日施用一次。嗣先於八十九年四月六日下午六時三十
    分許，在台中市○○○○街麗昌汽車旅館前為警查獲，並扣得其所有之第一級毒
    品海洛因三包 (重約四．四公克)、第二級毒品安非他命四包 (重約四．五公克)
    、供施用第二級毒品安非他命所用之電子秤一個、玻璃吸管一個、塑膠空袋九個
    、夾鏈空袋一包等物，又經採集其尿液送驗，亦分別呈安嗎啡、甲基安非他命類
    陽性反應；又於八十九年九月二十二日下午一時三十分許，在台中市○區○○里
    ○○街七三號住處為警查獲，再經採集其尿液送驗，再呈甲基安非他命及嗎啡陽
    性反應。
二、案經台中縣警察局和平分局報請台灣台中地方法院檢察署檢察官偵查起訴及台中
    市警察局第三分局報請同署檢察官偵查後移送併辦。
    理  由
一、右揭連續非法施用第一級毒品海洛因、第二級毒品安非他命之事實，業據被告甲
    ○○坦承不諱，並有扣案如事實欄所示之物可資佐證。而被告於八十九年四月六
    日、同年九月二十二日為警查獲時所採集之尿液經分別送請台中縣、市衛生局、
    私立中山醫學院附設孫中山紀念醫院藥物濫用檢驗中心檢驗結果，均呈甲基安非
    他命 (安非他命類藥物)及嗎啡 (鴉片代謝物)陽性反應，此有檢驗尿水報告書、
    煙毒尿液檢驗成績書、篩檢報告各乙紙在卷可稽。而被告前因施用毒品案件，經
    法院先後裁定送觀察、勒戒後，均無繼續施用毒品之傾向，先後經台灣士林地方
    法院檢察署檢察官於民國八十八年四月二十二日以八十八年度偵字第三七三八號
    、台灣台中地方法院檢察署檢察官於八十八年七月十二日以八十八年度偵字第一
    二四一八號為不起訴處分確定。又因三犯施用第一級毒品海洛因、第二級毒品安
    非命案件，於八十八年十一月八日經本院以八十八年度毒聲字第六四四七號裁定
    將被告送台灣台中戒治所強制戒治一年，嗣因強制戒治執行滿三月，經評定為合
    格已無繼續戒治必要，再經本院於八十九年三月十日以八十九年度毒聲字第一五
    七八號裁定停止戒治，所餘戒治期間，付保護管束，此有卷附之台灣台中地方法
    院檢察署刑案資料查註紀錄表、台灣高等法院被告全國前案紀錄表、不起訴處分
    書、裁定書在卷足憑。是被告因三犯施用第一級毒品海洛因、第二級毒品安非命
    案件，於八十八年十一月八日經本院裁定送強制戒治及停止戒治付保護管束，已
    近五個月後之八十九年四月初起，才再度開始施用第一級毒品海洛因、第二級毒
    品安非他命，應係另起犯意，核屬另一獨立之犯罪行為，因而事證明確，被告四
    犯施用第一級毒品海洛因及第二級毒品安非他命之犯行洵堪認定，應予依法論科
    。
二、查海洛因、安非他命分別係屬毒品危害防制條例第二條第二項第一款、第二款所
    指之第一級、第二級毒品，是被告四犯施用第一級毒品海洛因及第二級毒品安非
    他命，所為係犯同條例第十條第一項之施用第一級毒品罪、第十條第二項之施用
    第二級毒品罪。其持有毒品之行為，意在供己施用，故持有之低度行為，應為施
    用之高度行為所吸收，不另論罪。被告先後多施用第一級毒品海洛因及第二級毒
    品安非他命之犯行，均時間緊接，且觸犯構成要件相同之罪，顯係基於概括犯意
    反覆為之，應依刑法第五十六條連續犯之規定，分別論以一罪，並各加重其刑。
    被告如事實欄所示犯罪事實，公訴人雖僅起訴八十九年四月六日前三日內某時施
    用第一級毒品海洛因、第二級毒品安非他命各一次之一部事實，就其餘犯罪事實
    未經起訴，惟被告就各該部分，既分別與起訴部分有連續犯之裁判上一罪關係，
    為起訴效力所及，自在本院所應審理之範圍。而被告所犯上開連續施用第二級毒
    品罪及施用第一級毒品罪之間，犯意各別，行為互殊，應予分論併罰。爰審酌被
    告前因施用毒品犯行，甫因三犯施用毒品並經強制戒治，猶故態復萌，再施用毒
    品不輟，無視於毒品對於自身健康之戕害及國家對於杜絕毒品犯罪之禁令，惡性
    非輕，並審酌被告施用毒品之次數、犯後坦承犯行態度尚佳等一切情狀，量處如
    主文所示之刑，並定應執行之刑。扣案之第一級毒品海洛因三包 (重約四．四公
    克)、第二級毒品安非他命四包 (重約四．五公克)，為查獲之毒品，應依毒品危
    害防制條例第十八條第一項前段規定宣告沒收銷燬之。又扣案之電子秤一個、玻
    璃吸管一個、塑膠空袋九個、夾鏈空袋一包等物，係被告所有供其施用第二級毒
    品安非他命所用 (非專供施用毒品之器具)，業據被告供明，應依刑法第三十八
    條第一項第二款宣告沒收。
三、據上論斷，應依刑事訴訟法第二百九十九條第一項前段，毒品危害防制條例第十
    條第一項、第二項、第二十條第三項前段、第十八條第一項前段，刑法第十一條
    前段、第五十六條、第三十八條第一項第二款、第五十一條第五款，判決如主文
    。
中      華      民      國      八十九      年      十二      月  二十二日
                                    台灣台中地方法院刑事第七庭
                                            法  官
右正本證明與原本無異。
如不服本判決，應於判決送達後十日內向本院提出上訴狀，上訴於臺灣高等法院臺中
分院( 須附繕本 )。
                    書記官
中      華      民      國      八十九      年      十二      月  二十七日
附錄論罪科刑之法條︰
毒品危害防制條例第十條第二項：施用第二級毒品者，處三年以下有期徒刑。
毒品危害防制條例第十條第一項：施用第一級毒品者，處六月以上五年以下有期徒刑
。


司法院資訊處製作；財團法人民間司法改革基金會備份。
